# 求教：共享充电企业收入确认问题，跪求各位老师回答

提问人：wyk120689281 时间：2019-11-21 06:30:12
共享充电企业，客户通过 app充值模式，将人民币充值成为虚拟货币，而后以虚拟货币去充电消费，企业协议约定该虚拟货币充值后不可退款，故企业认为该虚拟货币为一项产品，以用户充值来确认收入，而不是以实际消费确认收入，请教一下各位老师，此做法是否合理。为什么？

回答人：chenyiwei
不可以。虽然充值后不可退款，但仍存在向客户提供充电服务的合同义务，故仍确认为预收账款（新准则下为合同负债），随着实际消费的进度确认收入。
可类比的例子是游戏类公司的虚拟币充值和道具购买，现在是要求按道具消耗来确认收入的。